【裁判字號】    98,上易,744
【裁判日期】    980604
【裁判案由】    竊盜等
【裁判全文】
臺灣高等法院刑事判決                 98年度上易字第744號
    上  訴  人
    即  被  告  甲○○
上列上訴人因竊盜案件，不服臺灣新竹地方法院97年度易字第75
7號，中華民國98年1月6 日第一審判決（起訴案號：臺灣新竹地
方法院檢察署97年度偵字第5062、5329、6758、6759號），提起
上訴，本院判決如下：
    主  文
上訴駁回。
    事  實
一、甲○○前有恐嚇、違反動產擔保交易法竊盜等前科，最近於
    民國95年間因竊盜案件，經原審以95年度竹東簡字第36號判
    決判處有期徒刑6月確定，於95年9月14日易科罰金執行完畢
    。
二、詎甲○○與乙○○、鄒志賢 ( 2人所犯竊盜等罪業經本院及
    原審判刑確定)等3人，因種植之西瓜作物收成不良，缺錢花
    用，甲○○、乙○○遂提議其友人丙○○先前曾將該值錢飾
    品典當借款給乙○○，丙○○住處應有值錢飾品，如竊得變
    賣以後，能讓家裡經濟環境轉為寬鬆。甲○○、乙○○、鄒
    志賢竟共同意圖為自己不法所有之竊盜犯意聯絡及行為分擔
    ，接續於97年7 月5日下午4時許，先由乙○○、甲○○藉口
    拜訪丙○○住家送水果之機會，在新竹市○區○○里○○路
    452巷1之1號3樓，乘丙○○不注意之際，由乙○○在客廳桌
    子旁，竊取丙○○住家鑰匙1 串，然因鄒志賢不知丙○○住
    所，故由甲○○駕駛汽車搭載鄒志賢前往丙○○住處指認，
    鄒志賢遂於97年7 月12日中午某時，趁丙○○上班不在家之
    機會，持上開竊得之鑰匙，無故侵入丙○○上開住處，竊取
    丙○○所有共價值新臺幣（下同）約60萬元之藍寶石戒指 2
    只、黃金飾品2件、白金項鍊1條、黃金戒指7只、手鐲2件、
    冰玉1個、紅寶石戒指2只、藍寶石墜子1個、金玉鐲2個、白
    玉指1只、行動電話1支、耳環1付、玉佩項鍊1條、心型項鍊
    1條、紫色戒指1 個、外幣紙鈔8張等物得手。嗣鄒志賢遂將
    竊得之上揭物品均攜回甲○○位於新竹縣竹東鎮○○路 353
    巷87號住處交予甲○○，甲○○乃將竊得之贓物藏匿在上開
    住處後方一樓儲藏室內。嗣丙○○遲至97年7 月14日始驚覺
    住處珠寶遭竊，於翌日報警追查，為警於97年7 月29日，在
    甲○○、乙○○上開住處一樓儲藏室內扣得丙○○住家鑰匙
    1串、藍寶石戒指2只、黃金戒指3只、白金項鍊1條、黃金手
    鍊1條、黃金項鍊1條、冰玉1個、紅寶石戒指2只、藍寶石墜
    子1個、行動電話1支、耳環1付、玉佩項鍊1條、心型項鍊 1
    條、紫色戒指1個、外幣紙鈔8張（另遭竊之白玉玉佩、黃金
    扁型項鍊、黃金手鐲各1個、黃金戒指4只均未扣案）。
三、案經丙○○訴由新竹市警察局第一分局報請臺灣新竹地方法
    院檢察署檢察官偵查起訴。
    理  由
壹、程序部分：
一、按被告以外之人於審判外之言詞或書面陳述，除法律有規定
    者外，不得作為證據；又被告以外之人於審判外之陳述，雖
    不符合同法第159條之1至第159條之4之規定，但經當事人於
    審判程序同意作為證據，法院審酌該言詞陳述或書面陳述作
    成時之情況，認為適當者，亦得為證據。當事人、代理人或
    辯護人於法院調查證據時，知有第159條第1項不得為證據之
    情形，而未於言詞辯論終結前聲明異議者，視為有前項之同
    意，刑事訴訟法第159條第1項及第159條之5分別定有明文。
    被告甲○○及其辯護人於原審對於被害人丙○○、共犯乙○○、鄒志賢分別於警詢、檢察官訊問時之陳述，均主張無證
    據能力，惟查證人丙○○、丁○○、乙○○、甲○○、鄒志
    賢於警詢、檢察官訊問時之陳述，固係被告以外之人於審判
    外之陳述，而屬傳聞證據，辯護人亦爭執其等證據能力，惟
    審酌各該證人於警詢、偵查中之證述並非非法取得，且各該
    證人業分別於原審審判中具結作證，經被告及辯護人為交互
    詰問完畢，被告乙○○、甲○○訴訟上之程序權，已受保障
    ，是各該證人之上開證述，其瑕疵即經補正，而得作為其於
    審判期日所為證言之補強。
二、被告對於下列本院所爰引之所有物證，於原審及本院準備程
    序、審理程序訊問時，均未爭執其證據能力，本院審酌該等
    證據性質，亦無刑事訴訟法第159條之4所定之顯不可信之情
    況，自應均認有證據能力。
貳、實體部分：
一、訊據被告矢口否認有共同參與竊盜犯行，辯稱：伊完全不知
    道鄒志賢去竊取丙○○財物的事，伊和鄒志賢3、4年未講話
    ，鄒志賢因懷恨母親即乙○○被伊搶走而想要報復伊，鄒志
    賢知道丙○○家在哪裡，而且會私下去找丙○○，伊從未跟
    丙○○借金飾典當云云。惟查：
（一）證人即共同被告鄒志賢於檢察官訊問時、原審97年11月26
      日、12月3日準備程序、審理訊問時證述於案發前， 被告
      乙○○、甲○○共同以西瓜收成不好為由而提議竊取丙○○家財物，之後2人在員山路住處將丙○○加之鑰匙1串交
      予鄒志賢，並帶鄒志賢前去丙○○家確認位置，以及之後
      將竊得之財物交予被告甲○○等情在卷。另證人即被害人
      丙○○於警詢、檢察官訊問時及原審審理亦證實：被告乙○○、甲○○前去送西瓜後未久，證人住處即遭竊，且發
      現住處鑰匙一串亦遺失，及在被告乙○○、甲○○住處所
      查獲之上開珠寶確實均為證人丙○○所有、遭竊之財物之
      事實。且被告於警詢、檢察官訊問時、原審準備程序及審
      理程序訊問時亦供承：曾於97年7月5日與被告乙○○、友
      人黃增松前往被害人丙○○上開住處送西瓜時，之後數日
      曾在其位於員山路之住處看見被告鄒志賢拿一綠色之盒子
      回家，及警察於上述時間，在其上開住處1樓儲藏室內 ，
      查獲丙○○所失竊之上開珠寶之事實。另共同被告乙○○
      雖為被告辯稱：甲○○未參與竊盜犯行云云，惟其於警詢
      、檢察官訊問時、原審準備程序及審理程序訊問時亦供承
      ：趁其於97年7月5日與被告甲○○、友人黃增松前往被害
      人丙○○上開住處送西瓜時，竊取丙○○住處之鑰匙一串
      ，之後交予被告鄒志賢，要鄒志賢至丙○○住處竊取財物
      等語。此外，復有新竹市警察局第一分局搜索扣押筆錄、
      扣押物品目錄表各1件、查獲現場相片10紙、 被害人丙○○所出具之贓物認領保管單1紙、刑案現場測繪圖1紙、新
      竹市警察局第一分局樹林頭派出所受理刑事案件報案三聯
      單1紙，在卷足資佐證。
（二）按證人鄒志賢為被告乙○○之子，2 人有至親關係，且未
      因乙○○再嫁即斷絕往來或對乙○○有怨恨之心，此觀鄒
      志賢於本案傷害、恐嚇被害人丁○○部分之供述，均極力
      為被告乙○○辯白即知，鄒志賢當無誣陷被告乙○○之理
      。再者，證人鄒志賢對於被告甲○○有參與竊盜犯行之陳
      述始終一致，若真如被告甲○○所言鄒志賢對其有報復之
      心，則鄒志賢只須陳述受被告甲○○指使即可，何需將自
      己之母親乙○○一併供出？可見證人鄒志賢所言，並非虛
      假。又證人丙○○於原審審理時亦供稱鄒志賢從未到過上
      開住處，與鄒志賢僅見過2 次面，並不熟識，而被告乙○○曾至上開住處住過二晚，丙○○有將住處鑰匙（即本案
      失竊之該串鑰匙）交付予乙○○使用，且之前曾將部分珠
      寶借予被告乙○○、甲○○典當，可見被告乙○○、甲○○2 人對於丙○○住處及擁有珠寶等狀況均相當清楚，故
      共同被告乙○○所稱被告未參與云云，及被告甲○○上開
      辯解，均屬卸責及迴護之詞，委無可採。
（三）本件事證明確，被告犯行堪以認定，應依法論科。至於被
      告於原審聲請傳訊證人黃增松部分，本院認為依據證人丙○○所述，黃增松確實有與被告乙○○、甲○○一起去送
      西瓜，此部分之事實已明，無調查之必要，故所為聲請，
      不予准許。
二、核被告所為，係犯刑法第320條第1項竊盜罪。被告與共同被
    告乙○○、鄒志賢就竊盜犯行，有犯意之聯絡及行為之分擔
    ，均為共同正犯。被告有前如事實欄所載之前科紀錄，被告
    甲○○95年9月14日執行完畢之事實， 有本院被告前案紀錄
    表在卷為憑，其於受徒刑之執行完畢後， 5年以內故意再犯
    本件有期徒刑以上之罪，係屬累犯， 應依刑法第47條第1項
    之規定加重其刑。
三、原審因認被告罪證明確，引用刑法第28條、第320條第1項、
    第47條第1項、第41條第1項，刑法施行法第1條之1之規定。
    並審酌被告素行不佳，因經濟困難進而行竊之犯罪動機，任
    意侵害他人之財產權，及犯罪之手段，對於被害人所造成之
    損害程度，參與犯罪之情節及程度，被告家庭狀況尚有幼小
    子女需照顧撫養，犯後否認犯行，態度均不佳等一切情狀，
    量處有期徒刑6月，並諭知易科罰金之折算標準。 核其認事
    用法尚無不合，量刑亦稱妥適。上訴人即被告上訴意旨仍執
    前詞，否認犯罪，指摘原判決不當，請求撤銷改判，洵無理
    由，上訴應予駁回。
據上論斷，應依刑事訴訟法第368條，判決如主文。
本案經檢察官邱美育到庭執行職務。
中    華    民    國    98    年    6    月     4     日
            刑事第四庭    審判長法  官  陳筱珮
                                法  官  鄭水銓
                                法  官  周煙平
以上正本證明與原本無異。
不得上訴。
                                書記官  陳秋雄
中    華    民    國    98    年    6     月    5     日


司法院資訊處製作；財團法人民間司法改革基金會備份。
